【裁判字號】    90,竹小,355
【裁判日期】    901231
【裁判案由】    給付補貼金
【裁判全文】
臺灣新竹地方法院民事判決  九十年度竹小字第三五五號
    原      告  乙○○
    被      告  甲○○
右當事人間請求給付補貼金事件，本院判決如左：
    主      文
原告之訴駁回。
訴訟費用新台幣壹仟壹佰玖拾捌元由被告負擔。
    事實及理由
一、原告起訴主張：兩造為新竹市○○街六十三號房屋之所有權人，於民國八十八年
    三月一日簽訂房屋分管契約書，依照該份契約書第五條約定，被告應自八十八年
    三月一日起每月補貼原告新台幣（下同）一萬三千元，然被告並未給付九十年一
    月一日起至六月三十日止共計七萬八千元之補貼金，履經催討均置之不理，為此
    依據系爭分管契約書第五條之約定，訴請被告給付補貼金。並聲明：被告應給付
    原告七萬八千元，及自支付命令送達翌日起至清償日止，按年息百分之六計算之
    利息。
二、被告則以：被告係於八十七年九月十八日購買前述房屋及坐落之土地，然已於八
    十九年十一月十七日因買賣移轉登記予訴外人張添勇，兩造確曾於八十八年三月
    一日簽訂分管契約書，同意就被告占用超過應有部分之面積每月支付一萬三千元
    之補貼金，然被告因風災修繕、補強房舍遭原告阻擾，兩造嗣於九十年一月二日
    簽訂協議書，由被告補貼原告二十萬元，原告同時放棄應有之權益，並將原簽訂
    分管契約書中每月補貼一萬三千元之約定刪除，從而被告自不得再依分管契約書
    之約定請求被告給付每月一萬三千元之補貼金等語，作為抗辯。並聲明：原告之
    訴駁回。
三、經查，兩造之前曾共有坐落新竹市○○段○○段三二地號之土地及其上建號一二
    三四號，門牌號碼為新竹市○○街六三號之建物，應有部分各為二分之一，兩造
    於八十八年三月一日簽訂分管契約書，約定鐵皮屋加蓋部分一、二樓一棟由甲方
    （即原告）管理使用，加強磚造一、二樓及增建三、四樓部分由乙方（即被告）
    管理使用，誠泰銀行貸款利息乙方同意每一個月補貼甲方一萬三千元之事實，為
    兩造所不爭，並經原告提出分管契約書一份為證，應堪信原告此部分之主張為真
    實。
四、再查，兩造復於九十年一月二日簽訂協議書，約定雙方在各自十四台尺內不得妨
    礙對方，並應同意對方施工，又將原分管協議書第五條之約定刪除，由被告補貼
    原告二十萬元，而原告業已受領二十萬元之事實，為原告自承在卷，復據被告提
    出協議書二份、修正後之分管契約書一份為證，是被告辯稱系爭分管契約書第五
    條已經兩造合意刪除之事實，應屬真實。兩造雖於八十八年三月一日簽訂分管契
    約書，然已於九十年一月二日訂定協議書，修正先前之分管契約書之內容，因此
    雙方之權利義務關係應以變更後協議書之內容為基準，倘被告未盡協議書所定之
    義務，原告亦僅得依九十年一月二日協議書之內容請求被告履行義務，而不得再
    依分管契約書之約定，請求被告給付每月一萬三千元之補貼金。
五、從而，原告依據系爭分管契約書第五條之約定，訴請被告給付自九十年一月一日
    起至六月三十日止，共計七萬八千元之補貼金，及自支付命令送達被告翌日起至
    清償日止，按年息百分之六計算之利息，即屬無據，應予駁回。
六、訴訟費用負擔之依據：民事訴訟法第七十八條。
中      華      民      國    九十      年     十二     月    三十一    日
                                  臺灣新竹地方法院新竹簡易庭
~B法      官  雷雅雯
右為正本係照原本作成。
如對本判決上訴，非以違背法令為理由，不得為之，且須於判決送達後二十日內向本
院提出上訴狀（須按他造當事人之人數附繕本）。
~B法院書記官  洪儷容
中      華      民      國    九十      年     十二     月    三十一    日


司法院資訊處製作；財團法人民間司法改革基金會備份。
